臺灣彰化地方法院刑事判決　　　　　　　　　　　　九十三年度訴字第一七七號
　　公　訴　人　臺灣彰化地方法院檢察署檢察官
　　被　　　告　甲○○
右列被告因違反毒品危害防制條例案件，經檢察官提起公訴（九十三年度毒偵字第一
四八二、二三四六號）及移
判程序判決如左：
    主  文
甲○○連續施用第一級毒品，累犯，處有期徒刑拾月；扣案之第一級毒品海洛因陸包
（合計淨重拾點零柒公克），均沒收銷燬。又連續施用第二級毒品，累犯，處有期徒
刑陸月；扣案之第二級毒品甲基安非他命參包（合計毛重拾參公克），均沒收銷燬。
應執行有期徒刑壹年參月；扣案之第一級毒品海洛因陸包（合計淨重拾點零柒公克）
及第二級毒品甲基安非他命參包（合計毛重拾參公克），均沒收銷燬。
    事  實
一、甲○○前曾因違反麻醉藥品管理條例案件，經法院判處有期徒刑七月確定，經送
    監執行，業於民國八十九年二月三日縮短刑期執行完畢。另曾因施用毒品案件，
    經依法院裁定觀察、勒戒後，認有繼續施用毒品之傾向，經再施以強制戒治後，
    復經停止戒治付保護管束，其後保護管束期滿執行完畢後，由臺灣彰化地方法院
    檢察署檢察官於九十二年十月九日，以九十二年度戒毒偵字第五二三、五二四、
    五二五、五二六號為不起訴處分確定。詎其仍不知悔改，於強制戒治執行完畢釋
    放後，復基於施用毒品海洛因之概括犯意，自九十三年二月底起，至九十三年十
    二月二十九日止，在彰化縣田中鎮○○路○段三九０巷二二三弄三四號住所、彰
    化縣北斗鎮○○里○○路八十巷三六號居所及雲林縣斗六市某麥當勞店外之停車
    場等處，以將海洛因摻入香煙點燃吸食之方式，連續施用第一級毒品海洛因多次
    ；另基於施用毒品甲基安非他命之概括犯意，自九十二年十二月中旬起，至九十
    三年十二月二十九日止，在上址住所、居所等處，以將甲基安非他命置放於玻璃
    球內，再加熱吸食其煙之方式，連續施用第二級毒品甲基安非他命多次。嗣先於
    九十三年三月三日十七時四十五分許，在雲林縣二崙鄉○○村○○路二十七之十
    二號處，為警持搜索票執行搜索而查獲，並扣得其所有供施用之海洛因一包（淨
    重零點零八公克）；再於九十三年十二月二十九日二十三時二十五分許，在南投
    縣竹山鎮○○路○段（臺三線二三五點五公里處），因通緝為警查獲，並扣得其
    所有供施用之海洛因五包（合計淨重九點九九公克）及甲基安非他命三包（合計
    毛重十三公克）。
二、案經彰化縣警察局報由臺灣雲林地方法院檢察署檢察官暨南投縣警察局竹山分局
    報由臺灣南投地方法院檢察署檢察官先後呈請臺灣高等法院檢察署令轉臺灣彰化
    地方法院檢察署檢察官偵查起訴及移送併案審理。
    理  由
一、右開事實，業據被告甲○○於本院準備程序、審理時認罪而坦承不諱，並有毒品
    海洛因共六包及甲基安非他命三包扣案可資佐證，且被告先後於九十三年三月三
    日、九十三年十二月三十日經警分別採其尿液送檢驗結果，確均呈嗎啡及甲基安
    非他命之陽性反應，有委託檢驗尿液代號與真實姓名對照認證單、委託驗尿液代
    號與真實姓名對照表各一紙、彰化縣衛生局出具之煙毒尿液檢驗成績書、南投縣
    衛生局出具之尿液檢驗單及中山醫學大學附設醫院藥物濫用檢測中心出具之檢驗
    確認結果報告各一份附卷可憑。又上開扣案疑似海洛因之白色粉末，經先後送鑑
    定結果，確均含有毒品海洛因成分一節，亦有法務部調查局鑑定通知書二紙存卷
    為據。另被告前因施用毒品案件，經依法院裁定觀察、勒戒後，認有繼續施用毒
    品之傾向，經再施以強制戒治後，復經停止戒治付保護管束，其後保護管束期滿
    而執行完畢後，由臺灣彰化地方法院檢察署檢察官於九十二年十月九日，以九十
    二年度戒毒偵字第五二三、五二四、五二五、五二六號為不起訴處分確定，亦有
    臺灣彰化地方法院檢察署刑案資料查註紀錄表、臺灣高等法院被告全國前案紀錄
    表及上揭不起訴處分書各一件附卷可據。綜上所述，本件事證明確，被告右揭犯
    行，洵堪認定，應予依法論科。
二、核被告所為，係犯毒品危害防制條例第十條第一項之施用第一級毒品罪及同條例
    第十條第二項之施用第二級毒品罪。公訴人雖僅就被告於九十三年三月三日前三
    日內之某時施用第一級毒品一次之犯行，及自九十二年十二月中旬某日起至九十
    三年三月三日前四日內之某時止施用第二級毒品多次之犯行提起公訴，未論及被
    告其餘施用第一、二級毒品之犯行，然檢察官就犯罪事實一部起訴者，其效力及
    於全部，本件上開其餘施用第一、二級毒品犯行與公訴人起訴書所載經論罪部分
    之施用第一、二級毒品犯罪事實，分別具有連續犯之裁判上一罪關係，均應為起
    訴效力所及，本院自應併予審究。被告供施用而分別持有第一、二級毒品之低度
    行為，應為施用第一、二級毒品之高度行為所吸收，不另論罪。被告先後多次施
    用第一、二級毒品犯行，各自時間緊接，犯罪構成要件相同，顯係分別基於概括
    之犯意反覆為之，各為連續犯，應分依刑法第五十六條之規定，以一罪論，並分
    別加重其刑。被告施用第一級毒品與施用第二級毒品犯行，犯意各別，行為互殊
    ，犯罪構成要件不同，應予分論併罰。又被告前曾因違反麻醉藥品管理條例案件
    ，經法院判處有期徒刑七月確定，經送監執行，於八十九年二月三日縮短刑期執
    行完畢，此有臺灣彰化地方法院檢察署刑案資料查註紀錄表、臺灣高等法院被告
    全國前案紀錄表在卷可稽，其於五年內再犯有期徒刑以上之前揭施用第一、二級
    毒品罪，應依刑法第四十七條之規定均論以累犯，並分別遞加重其刑。爰審酌被
    告犯罪之動機、目的、施用毒品係自戕身心，且前業因施用毒品，經送觀察、勒
    戒及強制戒治後，獲寬典予以不起訴處分確定，猶不知悔改，竟又再度施用第一
    、二級毒品，顯乏禁絕毒害之決心，惟其犯後坦承犯行、態度尚稱良好等一切情
    狀，分別量處如主文所示之刑，並定其應執行之刑，以示懲儆。扣案之毒品海洛
    因六包（合計淨重十點零七公克）及甲基安非他命三包（合計毛重十三公克），
    為查獲之毒品，應均依毒品危害防制條例第十八條第一項前段之規定，沒收銷燬
    之。
據上論斷，應依刑事訴訟法第二百七十三條之一第一項、第二百九十九條第一項前段
，毒品危害防制條例第十條第一項、第二項、第十八條第一項前段，刑法第十一條前
段、第五十六條、第四十七條、第五十一條第五款，判決如主文。
本案經檢察官郭緯中到庭執行職務。
中      華      民      國    九十四    年      三       月      九     日
                                臺灣彰化地方法院刑事第三庭
                                    法      官  李  進  清
右正本證明與原本無異。
如不服本判決，應於判決送達後十日內向本院提出上訴狀( 須附繕本 )。
                                    法院書記官  張  木  松
中      華      民      國    九十四    年      三       月      十五   日
附錄法條：毒品危害防制條例第十條第一項、第二項
施用第一級毒品者，處六月以上五年以下有期徒刑。
施用第二級毒品者，處三年以下有期徒刑。
